臺灣宜蘭地方法院刑事判決　　　　　　　96年度交易字第36號
公　訴　人　臺灣宜蘭地方法院檢察署檢察官
被　　　告　甲○○
上列被告因公共危險案件，經檢察官提起公訴（95年度偵字第44
94號），嗣於本院準備程序進行中，被告先就被訴事實為有罪之
陳述，經裁定進行簡式審判程序，本院判決如下：
    主  文
甲○○服用酒類，不能安全駕駛動力交通工具而駕駛，累犯，處
有期徒刑拾月。
    事  實
一、甲○○前因酒醉駕車公共危險案件，先後經臺灣板橋地方法
    院以90年度板交簡字第489號判決判處拘役四十日，如易科
    罰金以銀元三百元折算一日確定，於民國91年3月11日易科
    罰金執行完畢、經臺灣臺北地方法院以91年度北交簡字第20
    55號判決判處拘役五十日，如易科罰金以銀元三百元折算一
    日確定，於92年4月1日易科罰金執行完畢、經臺灣臺北地方
    法院以92年度店交簡字第400號判決判處有期徒刑五月，如
    易科罰金以銀元三百元折算一日確定，於92年11月12日易科
    罰金執行完畢。嗣又因酒醉駕車公共危險案件，於95年9月1
    5日經臺灣台北地方法院檢察署檢察官以95年度偵字第19272
    號提起公訴（已於95年12月29日經臺灣臺北地方法院以95年
    度交易字第658號判決判處有期徒刑七月，並於96年3月30日
    經臺灣高等法院以96年度交上易字第34號駁回甲○○之上訴
    ）。詎甲○○猶不知悔改，明知其駕駛執照已遭註銷，且服
    用酒類已達不能安全駕駛動力交通工具之程度時，不得駕駛
    動力交通工具，竟又於95年12月2日18時許，在台北市○○
    ○路○段SOGO百貨公司附近之餐飲店飲用啤酒、高梁酒，且
    於酒後注意力、反應力、判斷力及行為控制力減低，已無安
    全駕駛動力交通工具能力之狀況下，仍執意於同日20時許，
    無照駕駛車牌號碼4197─DU號自小客貨車，沿台北市○○○
    路交流道駛入國道一號高速公路，再轉往國道五號高速公路
    行駛，嗣於同日22時15分許，在行經國道五號高速公路南向
    29.7公里頭城收費站時，因持現金誤入回數票專用車道而為
    員警欄檢，警員發現甲○○身上有酒味後，乃對甲○○實施
    酒精濃度測試及酒後生理協調平衡檢測，測得其呼氣中所含
    酒精濃度已高達每公升0.92毫克，且無法通過酒後生理協調
    平衡檢測，顯已不能安全駕駛動力交通工具。
二、案經內政部警政署國道公路警察局第九警察隊報請臺灣宜蘭
    地方法院檢察署檢察官偵查起訴，嗣於本院準備程序進行中
    ，被告先就被訴事實為有罪之陳述，經裁定進行簡式審判程
    序。
    理  由
一、上揭犯罪事實，業據被告甲○○於檢察官偵訊及本院審理時
    坦承不諱，且有酒後駕車涉嫌公共危險罪簡易表格、刑法第
    185條之3案件測試觀察紀錄表、汽機車駕駛人酒後生理協調
    平衡檢測紀錄表、酒精濃度檢測單、舉發違反道路交通管理
    事件通知單、證號查詢汽車駕駛人資料各一件在卷可稽。而
    被告於95年12月2日22時15分為警攔檢後，警方對其實施酒
    精濃度測試及酒後生理協調平衡檢測，測得其呼氣中所含酒
    精濃度已高達每公升0.92毫克，且無法通過酒後生理協調平
    衡檢測，足見被告確實已因飲用酒類而導致注意力、反應力
    、判斷力及行為控制力下降，而不具安全駕車之能力。綜上
    ，足徵被告首揭自白確與事實相符，本件事證已臻明確，被
    告之犯行堪予認定，應依法論科。
二、核被告所為，係犯刑法第185條之3服用酒類，不能安全駕駛
    動力交通工具而駕駛罪。又被告前因酒醉駕車公共危險案件
    ，經臺灣臺北地方法院以92年度店交簡字第400號判決判處
    有期徒刑五月，如易科罰金以銀元三百元折算一日確定，甫
    於92年11月12日易科罰金執行完畢之事實，有臺灣高等法院
    被告前案紀錄表可資參照，其於受有期徒刑之執行完畢後，
    五年以內故意再犯有期徒刑以上之本罪，為累犯，應依法加
    重其刑。爰審酌被告之品行、智識程度；刑法增訂第185條
    之3服用酒類，不能安全駕駛動力交通工具而駕駛罪之立法
    目的，乃在促使駕駛人保持清晰、正常之判斷、反應能力，
    減低交通事故之發生，以保障整體用路人之生命、身體、財
    產法益，而被告前已因酒醉駕車公共危險案件，先後經臺灣
    板橋地方法院以90年度板交簡字第489號判決判處拘役四十
    日，如易科罰金以銀元三百元折算一日確定，於91年3月11
    日易科罰金執行完畢、經臺灣臺北地方法院以91年度北交簡
    字第2055號判決判處拘役五十日，如易科罰金以銀元三百元
    折算一日確定，於92年4月1日易科罰金執行完畢、經臺灣臺
    北地方法院以92年度店交簡字第400號判決判處有期徒刑五
    月，如易科罰金以銀元三百元折算一日確定，於92年11月12
    日易科罰金執行完畢，嗣又因酒醉駕車公共危險案件，於95
    年9月15日經臺灣臺北地方法院檢察署檢察官以95年度偵字
    第19272號提起公訴（已於95年12月29日經臺灣臺北地方法
    院以95年度交易字第658號判決判處有期徒刑七月，並於96
    年3月30日經臺灣高等法院以96年度交上易字第34號駁回甲
    ○○之上訴。以上請參見卷附之臺灣高等法院被告前案紀錄
    表），詎被告猶不知悔改，再度酒醉駕車，被告之所為，顯
    無視交通安全規則所科予之注意義務，更嚴重悖離上開法條
    之立法政策目的，犯罪情節匪淺；犯後已坦承犯行，態度尚
    佳等一切情狀，暨檢察官、被告對於科刑範圍所表示之意見
    後，量處如主文所示之刑，以資警懲。
據上論斷，應依刑事訴訟法第273條之1第1項、第299條第1項前
段，刑法施行法第1條之1，刑法第185條之3、第47條第1項，判
決如主文。
本案經檢察官吳志成到庭執行職務。
中　　華　　民　　國　　96　　年　　4　　月　 　24　　日
                  刑事第三庭法  官  劉家祥
以上正本證明與原本無異。
如不服本判決應於收受本判決後10日內向本院提出上訴書狀，其
未敘述上訴理由者，並得於提起上訴後10日內向本院補提理由書
狀(均須按他造當事人之人數附繕本)「切勿逕送上級法院」。
                            書記官  邱淑秋
中　　華　　民　　國　　96　　年　　4 　　月　　25　　日
附錄本案論罪科刑法條全文：
刑法第185條之3。
服用毒品、麻醉藥品、酒類或其他相類之物，不能安全駕駛動力
交通工具而駕駛者，處 1 年以下有期徒刑、拘役或 3 萬元以下
罰金。
